臺灣臺中地方法院刑事判決
111年度交訴字第88號
公  訴  人  臺灣臺中地方檢察署檢察官
被      告  周冠宏


上列被告因肇事逃逸案件，經檢察官提起公訴（111年度偵字第2
198號），被告於準備程序中就被訴事實為有罪之陳述，本院合
議庭裁定由受命法官獨任進行簡式審判程序，判決如下：
    主  文
周冠宏犯駕駛動力交通工具發生交通事故致人傷害而逃逸罪，處
有期徒刑陸月，如易科罰金，以新臺幣壹仟元折算壹日。
    犯罪事實及理由
一、本件犯罪事實及證據，除犯罪事實欄第6行之「過失駕車肇
    事」更正為「駕駛動力交通工具發生交通事故」；證據部分
    補充「被告周冠宏於本院準備程序及審理時之自白、車牌號
    碼000-0000號租賃小客車車行記錄匯出文字資料」外，其餘
    均引用檢察官起訴書之記載如附件。
二、論罪科刑之理由：
　㈠核被告周冠宏所為，係犯刑法第185條之4第1項前段之駕駛動
    力交通工具發生交通事故，致人傷害而逃逸罪。
　㈡爰審酌被告前於民國107年（即5年內）間有持有第二級毒品
    案件經法院論罪科刑及執行完畢紀錄，有臺灣高等法院被告
    前案紀錄表在卷可參，其駕車發生交通事故後，明知告訴人
    蘇豊皓已受有傷害，仍未採取救護或其他必要措施，即逕自
    駕車離開現場，造成員警調查肇事責任之困難，使告訴人陷
    於可能求償無門之險境，所為誠屬不該，兼衡其犯後坦承犯
    行，且已與告訴人成立調解，並賠償告訴人所受損害，告訴
    人業已撤回過失傷害告訴，其於本院審理時自述高中肄業，
    從事美容工作，月入新臺幣3 萬元，未婚，無需要扶養之人
    之生活狀況（本院卷第48頁）等一切情狀，量處如主文所示
    之刑，並諭知易科罰金之折算標準。
　㈢檢察官蒞庭時雖表示被告為累犯，並請求依法量處適當之刑
    等語，惟檢察官未就被告構成累犯之前階段事實及應加重其
    刑之後階段事項，主張並具體指出證明方法，容屬未盡實質
    舉證責任，本院自無從為補充性調查，即不能遽行論以累犯
    及加重其刑，但本院仍得就被告之前科素行，依刑法第57條
    第5款所定「犯罪行為人之品行」之量刑審酌事項而為上揭
    評價，併予敘明（最高法院110年度台上字第5660號判決意
    旨參照）。
三、依刑事訴訟法第273 條之1 第1 項、第299 條第1 項前段、
    第310 條之2 、第454 條第2 項，判決如主文。
四、如不服本判決，應於收受判決後20日內，敘述具體理由向本
    院提出上訴書狀（應附繕本）。　　
五、本案經檢察官張國強提起公訴，檢察官張添興到庭執行職務
    。
中　　華　　民　　國　 111　　年　　 6　　月　　13　　日
　　　　　　　　　刑事第十六庭　法　官　吳金玫　
以上正本證明與原本無異。
告訴人或被害人如不服判決，應備理由具狀向檢察官請求上訴，
上訴期間之計算，以檢察官收受判決正本之日起算。 
                                書記官  劉桉珍
中　　華　　民　　國　　111 　年　　6 　　月　　14　　日
附錄論罪科刑法條：
中華民國刑法第185條之4
駕駛動力交通工具發生交通事故，致人傷害而逃逸者，處6月以
上5年以下有期徒刑；致人於死或重傷而逃逸者，處1年以上7年
以下有期徒刑。
犯前項之罪，駕駛人於發生交通事故致人死傷係無過失者，減輕
或免除其刑。
附件：
臺灣臺中地方檢察署檢察官起訴書
                                     111年度偵字第2198號
　　被　　　告　周冠宏　男　23歲（民國00年0月0日生）
　　　　　　　　　　　　住○○市○○區○○路000號5樓之7
　　　　　　　　　　　　國民身分證統一編號：Z000000000號
上列被告因肇事逃逸案件，已經偵查終結，認應提起公訴，茲將
犯罪事實及證據並所犯法條分敘如下：
　　　　犯罪事實
一、周冠宏於民國110年10月17日0時32分許，駕駛車牌號碼000-
    0000號租賃小客車，行經臺中市北區北屯路與健行路交岔路
    口時，因轉彎車未讓直行車之過失，與蘇豊皓騎乘之車牌號
    碼000-0000號普通重型機車碰撞，致蘇豊皓受有左膝、左足
    部挫破傷等傷害（過失傷害部分已撤回告訴，另為不起訴之
    處分）。詎周冠宏過失駕車肇事致蘇豊皓受傷後，竟基於肇
    事逃逸之犯意，未待警方及救護人員前來處理，亦未自行對
    蘇豊皓加以救護，隨即駕駛上開車輛逃逸。
二、案經蘇豊皓訴由臺中市政府警察局第二分局報告偵辦。
　　　　證據並所犯法條
一、認定犯罪事實所憑之證據：
（一）被告周冠宏於警詢中之供述及偵查中之自白。
（二）告訴人蘇豊皓於警詢及偵查中之證述。
（三）員警職務報告、道路交通事故現場圖、調查報告表㈠、㈡、
      初步分析研判表、補充資料表、肇事人自首情形紀錄表、
      車牌號碼000-0000號租賃小客車車籍表、現場及車損照片
      、道路監視器錄影檔案及擷圖、英吉診所診斷證明書。
（四）綜上，足認被告自白與事實相符，本案事證明確，被告罪
      嫌已堪認定。
二、核被告所為，係犯刑法第185條之4第1項前段之過失肇事致
    人傷害而逃逸罪嫌。
三、依刑事訴訟法第251條第1項提起公訴。
　　此　致
臺灣臺中地方法院
中　　華　　民　　國　 111　　年　　3 　　月　　3 　　日
　　　　　　　　　　　　　　　檢　察　官　張國強
本件正本證明與原本無異
中　　華　　民　　國　 111　　年　　3 　　月　　15　　日
                              書  記  官  任悆慈
附錄本案所犯法條全文
中華民國刑法第185條之4
駕駛動力交通工具發生交通事故，致人傷害而逃逸者，處6 月以
上 5 年以下有期徒刑；致人於死或重傷而逃逸者，處 1 年以上
 7 年以下有期徒刑。
犯前項之罪，駕駛人於發生交通事故致人死傷係無過失者，減輕
或免除其刑。